【裁判字號】    89,訴,893
【裁判日期】    890807
【裁判案由】    毒品危害防制條例
【裁判全文】
台灣桃園地方法院刑事判決                          八十九年度訴字第八九三號
    公  訴  人  臺灣桃園地方法院檢察署檢察官
    被      告  甲○○
右列被告因違反毒品危害防制條例案件，經檢察官提起公訴（八十九年度毒偵緝字第
三０五號），本院判決如左：
    主  文
甲○○連續施用第一級毒品，處有期徒刑柒月。
    事  實
一、甲○○前因施用毒品案件，經依本院裁定送觀察、勒戒後，認無繼續施用毒品傾
    向，而於民國八十七年十二月十八日以八十七年度訴字第三０號免刑判決確定在
    案。又基於概括犯意，自八十八年九月十二日起至八十九年五月十八日止，連續
    在桃園縣不詳地點施用第一級毒品海洛因，先為警於同年九月十二日下午六時許
    ，在桃園縣八德市○○路二十號三樓處查獲；經依本院以八十八年度毒聲字第六
    六一八號裁定送觀察、勒戒，於執行前復經台灣桃園看守所附設勒戒所檢驗出其
    尿液呈嗎啡陽性反應而查獲。嗣經觀察、勒戒後，認有繼續施用毒品傾向，經檢
    察官聲請，於八十九年六月十三日，經本院以八十九年度毒聲字第四０七七號裁
    定，令甲○○入戒治處所施以強制戒治一年迄今。
二、案經桃園縣警察局桃園分局報請台灣桃園地方法院檢察署檢察官偵查起訴。
    理  由
一、訊據被告甲○○固坦承施用第一級毒品海洛因之犯行不諱，惟辯稱：伊只有施用
    一次而已云云。經查，被告施用海洛因之事實，此據其自承在卷，而其八十八年
    九月十二日及八十九年五月十九日採集尿液先後經台灣桃園地方法院檢察署檢察
    官及台灣桃園看守所附設勒戒所送驗結果，均呈嗎啡陽性反應，有台灣檢驗科技
    股份有限公司、台灣桃園監獄出具之尿液檢驗報告各一份附卷可稽，其辯稱：只
    用一次云云，顯不可採。又被告前因施用毒品案件，經依本院裁定送觀察、勒戒
    後，認無繼續施用毒品之傾向，而於八十七年十二月十八日以八十七年度訴字第
    三０號免刑判決確定在案，亦有該判決書在卷足憑。其於前開免刑判決後，五年
    內再犯本件毒品危害防制條例第十條第一項之罪，經本院裁定送觀察勒戒，認有
    繼續施用毒品傾向，再經本院裁定令被告入戒治處所施以強制戒治迄今，則有臺
    灣桃園地方法院檢察署刑案資料查註紀錄表一紙、本院八十八年度毒聲字第六六
    一八號、八十九年度毒聲字第四０七七號裁定及台灣桃園看守所附設勒戒處所八
    十九年六月二日桃所澄衛勒字第一三二三號函送之證明書一份附卷可參。又毒品
    危害防制條例第二十條各項規定，均係就犯第十條之罪而言，並未就所犯係第十
    條第一項或第二項之罪予以分別；且同一被告先後施用第一、二級毒品，經法院
    分別裁定觀察、勒戒後，依保安處分執行法第四條之一第一項第三款之規定，僅
    執行其一；佐以醫師實際上執行觀察有無繼續施用毒品傾向，係就有無施用第一
    級毒品或第二級毒品為全體綜合觀察，並非單獨評斷，是被告前次雖因涉嫌施用
    第一、二級毒品，經送觀察勒戒後認無繼續施用傾向，由本院就施用第二級毒品
    部分諭知免刑，另就施用第一級毒品部分為無罪判決確定，而再犯本件施用第一
    級毒品犯行，然就本件部分犯行而言，仍為再犯，附予敘明。綜上所述，本件事
    證明確，被告犯行足堪認定。
二、核被告甲○○所為，係犯毒品危害防制條例第十條第一項之罪。持有海洛因之低
    度行為為施用之高度行為所吸收，不另論罪。其多次施用毒品行為時間密接、所
    犯構成要件相同罪名，顯係基於概括犯意而為，應依連續犯規定以一罪論。公訴
    人雖未敘及被告八十八年九月十二日以後施用海洛因之事實，惟此部分事實與前
    開已起訴部分之事實間，有連續犯裁判上一罪之關係，本院自得併予審酌。爰審
    酌被告經觀察勒戒後仍再犯罪，顯見戒毒意志不堅，及其犯罪戕害自身，尚無害
    及他人，且犯罪後坦承犯行，態度良好等一切情狀，酌情量處如主文所示之刑，
    以資懲儆。
三、被告自承施用第二級毒品安非他命，並有前開台灣桃園監獄尿液檢驗報告附卷可
    稽，涉有施用第二級毒品罪嫌。惟此部分未經公訴人起訴，非本院所得審酌，應
    由檢察官另行偵查，附予敘明。
據上論斷，應依刑事訴訟法第二百九十九條第一項前段，毒品危害防制條例第十條第
一項，刑法第十一條前段、第五十六條，判決如主文。
本案經檢察官呂理銘到庭執行職務
中          華          民          國  八十九  年    八    月    七    日
                                台灣桃園地方法院刑事第五庭
                                    法  官   陳彥宏
右正本證明與原本無異。
如不服本判決，應於判決送達後十日內向本院提出上訴狀( 應附繕本 )，上訴於
臺灣高等法院。
                                    書記官   魏慧夷
中          華          民          國  八十九  年    八    月    七    日
論罪科刑法條：
毒品危害防制條例第十條
施用第一級毒品者，處六月以上五年以下有期徒刑。
施用第二級毒品者，處三年以下有期徒刑。


司法院資訊處製作；財團法人民間司法改革基金會備份。
